---
title: "climateDataDossier"
author: "Antonio J. Perez-Luque (@ajpelu); Ramon Perez-Perez (@rperezperez); Francisco Bonet (@fjbonet)"
date: "Oct 2014"
output:
  md_document:
    variant: markdown_github
---

# Análisis datos de clima del pasado

```{r someMetadata}
# -----------------------------------------------------------
# Title: climateDataDossier.R  
# Script to analyze the Sierra Nevada climate data 
# version: 1.0 
# date: Nov 2014
# Authors: Perez-Luque, AJ @ajpelu <ajperez@ugr.es>
#          Perez-Perez R @rperezperez 
#          Bonet, FJ @fjbonet 
# -----------------------------------------------------------
```

Cargamos librerias 

```{r packages, warning=FALSE, message=FALSE} 
# -----------------------------------------------------------
# Load packages
library('ggplot2') # To plot maps
library('plyr')
library('dplyr')
library('devtools')
library('gdata')
library('gplots')
library('gridExtra')
library('party') #cart 
source_url('https://raw.githubusercontent.com/ajpelu/ajpeluR/master/R/summarySE.R') # Summary function
source_url('https://raw.githubusercontent.com/ajpelu/ajpeluR/master/R/exportggplot.R') # Export function  
# -----------------------------------------------------------
```

Preparamos datos  
----
Vamos a cargar los archivos de datos del pasado para las tres variables: `precip`, `tmax` y `tmin`. Para cada pixel y por cada variable tenemos varios atributos:

* **Estadístico tau** (Mann-Kendall Trend Analysis). Su valor varía entre `-1` y `1`   
* ***p-value*** 
* elevación 
* pertenencia a espacio natural 

En este análisis nos centramos solamente en los pixeles que pertenecen a Sierra Nevada

```{r directory}
# -----------------------------------------------------------
# Prepare Data 
# Set directory 
di <- '/Users/ajpelu/Dropbox/MS/DOSSIER2013_FICHAS/CLIMA/clima_dossier'
setwd(di)

# Read data of climate variables, elevation and natural park. 
past_precip <- read.csv(file=paste(di,'/data/past_precip.csv', sep=''), head=TRUE, sep=";", dec=".")
past_tmax <- read.csv(file=paste(di,'/data/past_tmax.csv', sep=''), head=TRUE, sep=";", dec=".")
past_tmin <- read.csv(file=paste(di,'/data/past_tmin.csv', sep=''), head=TRUE, sep=";", dec=".")

en <- read.csv(file=paste(di,'/data/espacio_natural.csv', sep=''), head=TRUE, sep=";", dec=".")
elev <- read.csv(file=paste(di,'/data/elevation.csv', sep=''), head=TRUE, sep=",", dec=".")

# Join elevation and natural park data 
eleven <- join(elev, en, type='full', by='cli_celda_id')
names(eleven) <- c('cli_celda_id','elev','pn')

# Change NA by 0, and 13 by 1 in 'pn' field
eleven[is.na(eleven)] <- 0
eleven$pn <- ifelse(eleven$pn == 13, 1, eleven$pn)

# Join elevation and pn data with climatic variables 
p_precip <- join(past_precip, eleven, type='inner', by='cli_celda_id')
p_tmax <- join(past_tmax, eleven, type='inner', by='cli_celda_id')
p_tmin <- join(past_tmin, eleven, type='inner', by='cli_celda_id')
# -----------------------------------------------------------

```

Precipitación
--- 

Caracterización de las tendencias. 

```{r precip_tau}
# -----------------------------------------------------------
# Analisis de clima pasado (vamos a centrarnos solo en sn)

#### Precipitacion 
p_precip_sn <- filter(p_precip, pn > 0) 

# 1 # ??Como es la tendencia en la precipitación para SN? 

# 1 a # Tau positivo
# How many pixels have a positive trend? (positive tau values = have increased the precipitation value) 
nrow(p_precip_sn[p_precip_sn$tau>0,])
# percentage 
(nrow(p_precip_sn[p_precip_sn$tau>0,])/nrow(p_precip_sn))*100 

# Cuantos de ellos son significativos 
nrow(filter(p_precip_sn, tau > 0, p_value < 0.05)) 
#percentage (del total de taus positivos)
(nrow(filter(p_precip_sn, tau > 0, p_value < 0.05))/nrow(filter(p_precip_sn, tau > 0)))*100
#percentage (del total de pixeles de SN)
(nrow(filter(p_precip_sn, tau > 0, p_value < 0.05))/nrow(p_precip_sn))*100


# 1 b # Tau negativo
# How many pixels have a negative trend? (negative tau values = have decreased the precipitation value) 
nrow(p_precip_sn[p_precip_sn$tau<0,])
# percentage 
(nrow(p_precip_sn[p_precip_sn$tau<0,])/nrow(p_precip_sn))*100 

# Cuantos de ellos son significativos 
nrow(filter(p_precip_sn, tau < 0, p_value < 0.05)) 
#percentage (del total de taus negativos)
(nrow(filter(p_precip_sn, tau < 0, p_value < 0.05))/nrow(filter(p_precip_sn, tau < 0)))*100
#percentage (del total de pixeles de SN)
(nrow(filter(p_precip_sn, tau < 0, p_value < 0.05))/nrow(p_precip_sn))*100

```


Algunos ***resultados sobre las tendencias***: 

* `r nrow(p_precip_sn[p_precip_sn$tau>0,])` pixeles (`r (nrow(p_precip_sn[p_precip_sn$tau>0,])/nrow(p_precip_sn))*100` %) presentan una tendencia positiva. Existen `r nrow(filter(p_precip_sn, tau > 0, p_value < 0.05))` con `tau > 0` y `pvalue < 0.05` (significativos), lo que representa un `r (nrow(filter(p_precip_sn, tau > 0, p_value < 0.05))/nrow(filter(p_precip_sn, tau > 0)))*100` % del total de los pixels con tau positivo y un `r (nrow(filter(p_precip_sn, tau > 0, p_value < 0.05))/nrow(p_precip_sn))*100` % del total de pixeles para Sierra Nevada. 
* `r nrow(p_precip_sn[p_precip_sn$tau<0,])` pixeles (`r (nrow(p_precip_sn[p_precip_sn$tau<0,])/nrow(p_precip_sn))*100` %) presentan una tendencia negativa. Existen `r nrow(filter(p_precip_sn, tau < 0, p_value < 0.05))` pixeles con `tau < 0` y `pvalue < 0.05`, lo que representa un `r (nrow(filter(p_precip_sn, tau < 0, p_value < 0.05))/nrow(filter(p_precip_sn, tau < 0)))*100` % del total de los pixels con tau negativo y un `r (nrow(filter(p_precip_sn, tau < 0, p_value < 0.05))/nrow(p_precip_sn))*100` % del total de pixeles para Sierra Nevada. 
 

Seguidamente categorizamos las tendencias en significativas y no significativas usando el criterio `alpha < 0.05`, y observamos la distribución de frecuencias en los tau para ambas categorias. 

```{r precip_tau_plot}
# 2 # Categorizacion de las tendencias 
set.seed(0) 
# Add a variable to categorize significances 
p_precip_sn$sig <- ifelse(p_precip_sn$p_value < 0.05, 'sig', 'no sig') 

ggplot(p_precip_sn, aes(x=tau)) + geom_histogram(stat='bin', bindwidth=.1, fill='grey') + 
  facet_wrap(~sig) + theme_bw() + ggtitle('Precip')
```


Evaluamos la relación entre la elevación y el valor de tau en los pixeles con el objetivo de ver grupos de elevaciones homogéneos. 
```{r precip_tau_cart}
# 3 # Relaci??n de las tendencias con la elevaci??n (CART)
fit <- ctree(tau~elev, data=p_precip_sn)
fit 
plot(fit)
```

Realizamos una clasificación de las elevaciones en grupos de 500 metros y obtenemos los estadísticos descriptivos por categoría de elevación. 
```{r precip_tau_summary}
# 4 # Categorizacion de las elevaciones 
# Clasificacion elevaciones
p_precip_sn$elevC <- as.factor(ifelse(p_precip_sn$elev > 3001, '3001-3500',
                            ifelse(p_precip_sn$elev > 2501, '2501-3000',
                            ifelse(p_precip_sn$elev > 2001, '2001-2500',
                            ifelse(p_precip_sn$elev > 1501, '1501-2000',        
                            ifelse(p_precip_sn$elev > 1001, '1001-1500', 
                            ifelse(p_precip_sn$elev > 501, '501-1000', '0-500')))))))
                                
# Reorder las elevaciones
p_precip_sn$elevC <- reorder.factor(p_precip_sn$elevC, new.order=c("0-500","501-1000","1001-1500","1501-2000","2001-2500","2501-3000","3001-3500"))

# Obtener los summary datos de los taus
aux.prec <- ddply(p_precip_sn, c('elevC', 'sig'), summarise,
            n= length(tau),
            mean= mean(tau),
            sd= sd(tau),
            se= sd / sqrt (n),
            .drop=FALSE)

aux1.prec <- ddply(p_precip_sn, c('elevC'), summarise,
            n.group.elev = length(tau),
            mean.group.elev = mean(tau),
            sd.group.elev = sd(tau),
            se.group.elev = sd.group.elev / sqrt (n.group.elev))

summa_p_precip_sn <- join(aux.prec, aux1.prec, type='full', by='elevC', match='all')
summa_p_precip_sn$per.sig <- ( summa_p_precip_sn$n / summa_p_precip_sn$n.group.elev )*100
options(width=120)
summa_p_precip_sn
```

Finalmente realizamos un plot combinado en el que mostramos el valor promedio de tau para los pixeles de la misma categoría de elevación, así como el porcentaje de pixeles con tendencias significativas por categoría de elevación. 
```{r precip_combined_plot, fig.height=10}
# 5 # Plot combinado (Ojo solo los significativos). 
df.precip <- summa_p_precip_sn[summa_p_precip_sn$sig == 'sig',]
g.top.precip <- ggplot(df.precip, aes(x = elevC, y = per.sig)) +
  geom_bar(stat='identity') +
  theme_bw() + ylab('% sig. pixels (<0.05)') + 
  theme(plot.margin = unit(c(1,5,-30,6),units="points"),
        axis.title.y = element_text(vjust =0.25)) +
  ggtitle('Precip')
# g.top.precip 

g.bottom.precip <- ggplot(df.precip, aes(x=elevC, y=mean.group.elev, group=1)) + geom_line() + 
  geom_errorbar(aes(ymax = mean.group.elev + se.group.elev, ymin= mean.group.elev - se.group.elev), width=.15) + 
  geom_line(col='grey') + geom_point(size=3, shape=21, fill="white") + 
  theme_bw() + xlab('elevation') + ylab('tau (average value)')+ 
  theme(plot.margin = unit(c(0,5,1,1),units="points"),
        axis.text.x= element_text(angle=90)) 

# g.bottom.precip  

grid.arrange(arrangeGrob(g.top.precip, g.bottom.precip, ncol=1, nrow=2, heights = c(1/5, 4/5)))
```

Tmax 
--- 

Caracterización de las tendencias. 

```{r tmax_tau}
# -----------------------------------------------------------
## Tmax 
p_tmax_sn <- filter(p_tmax, pn > 0) 

# 1 # ??Como es la tendencia en la tmax para SN? 

# 1 a # Tau positivo
# How many pixels have a positive trend? (positive tau values = have increased the tmax value) 
nrow(p_tmax_sn[p_tmax_sn$tau>0,])
# percentage 
(nrow(p_tmax_sn[p_tmax_sn$tau>0,])/nrow(p_tmax_sn))*100 

# Cuantos de ellos son significativos 
nrow(filter(p_tmax_sn, tau > 0, p_value < 0.05)) 
#percentage (del total de taus positivos)
(nrow(filter(p_tmax_sn, tau > 0, p_value < 0.05))/nrow(filter(p_tmax_sn, tau > 0)))*100
#percentage (del total de pixeles de SN)
(nrow(filter(p_tmax_sn, tau > 0, p_value < 0.05))/nrow(p_tmax_sn))*100


# 1 b # Tau negativo
# How many pixels have a negative trend? (negative tau values = have decreased the tmax value) 
nrow(p_tmax_sn[p_tmax_sn$tau<0,])
# percentage 
(nrow(p_tmax_sn[p_tmax_sn$tau<0,])/nrow(p_tmax_sn))*100 

# Cuantos de ellos son significativos 
nrow(filter(p_tmax_sn, tau < 0, p_value < 0.05)) 
#percentage (del total de taus negativos)
(nrow(filter(p_tmax_sn, tau < 0, p_value < 0.05))/nrow(filter(p_tmax_sn, tau < 0)))*100
#percentage (del total de pixeles de SN)
(nrow(filter(p_tmax_sn, tau < 0, p_value < 0.05))/nrow(p_tmax_sn))*100

```


Algunos ***resultados sobre las tendencias***: 

* `r nrow(p_tmax_sn[p_tmax_sn$tau>0,])` pixeles (`r (nrow(p_tmax_sn[p_tmax_sn$tau>0,])/nrow(p_tmax_sn))*100` %) presentan una tendencia positiva. Existen `r nrow(filter(p_tmax_sn, tau > 0, p_value < 0.05))` con `tau > 0` y `pvalue < 0.05` (significativos), lo que representa un `r (nrow(filter(p_tmax_sn, tau > 0, p_value < 0.05))/nrow(filter(p_tmax_sn, tau > 0)))*100` % del total de los pixels con tau positivo y un `r (nrow(filter(p_tmax_sn, tau > 0, p_value < 0.05))/nrow(p_tmax_sn))*100` % del total de pixeles para Sierra Nevada. 
* `r nrow(p_tmax_sn[p_tmax_sn$tau<0,])` pixeles (`r (nrow(p_tmax_sn[p_tmax_sn$tau<0,])/nrow(p_tmax_sn))*100` %) presentan una tendencia negativa. Existen `r nrow(filter(p_tmax_sn, tau < 0, p_value < 0.05))` pixeles con `tau < 0` y `pvalue < 0.05`, lo que representa un `r (nrow(filter(p_tmax_sn, tau < 0, p_value < 0.05))/nrow(filter(p_tmax_sn, tau < 0)))*100` % del total de los pixels con tau negativo y un `r (nrow(filter(p_tmax_sn, tau < 0, p_value < 0.05))/nrow(p_tmax_sn))*100` % del total de pixeles para Sierra Nevada. 
                                                                                                          

Seguidamente categorizamos las tendencias en significativas y no significativas usando el criterio `alpha < 0.05`, y observamos la distribución de frecuencias en los tau para ambas categorias. 

```{r tmax_tau_plot}
# 2 # Categorizacion de las tendencias 
set.seed(0) 
# Add a variable to categorize significances 
p_tmax_sn$sig <- ifelse(p_tmax_sn$p_value < 0.05, 'sig', 'no sig') 

ggplot(p_tmax_sn, aes(x=tau)) + geom_histogram(stat='bin', bindwidth=.1, fill='grey') + 
  facet_wrap(~sig) + theme_bw() + ggtitle('Tmax')
```


Evaluamos la relación entre la elevación y el valor de tau en los pixeles con el objetivo de ver grupos de elevaciones homog?neos. 
```{r tmax_tau_cart}
# 3 # Relaci??n de las tendencias con la elevaci??n (CART)
fit <- ctree(tau~elev, data=p_tmax_sn)
fit 
plot(fit)
```

Realizamos una clasificación de las elevaciones en grupos de 500 metros y obtenemos los estadisticos descriptivos por categoría de elevación. 
```{r tmax_tau_summary}
# 4 # Categorizacion de las elevaciones 
# Clasificacion elevaciones
p_tmax_sn$elevC <- as.factor(ifelse(p_tmax_sn$elev > 3001, '3001-3500',
                             ifelse(p_tmax_sn$elev > 2501, '2501-3000',
                             ifelse(p_tmax_sn$elev > 2001, '2001-2500',
                             ifelse(p_tmax_sn$elev > 1501, '1501-2000',        
                             ifelse(p_tmax_sn$elev > 1001, '1001-1500', 
                             ifelse(p_tmax_sn$elev > 501, '501-1000', '0-500')))))))

# Reorder las elevaciones
p_tmax_sn$elevC <- reorder.factor(p_tmax_sn$elevC, new.order=c("0-500","501-1000","1001-1500","1501-2000","2001-2500","2501-3000","3001-3500"))

# Obtener los summary datos de los taus
aux.tmax <- ddply(p_tmax_sn, c('elevC', 'sig'), summarise,
             n= length(tau),
             mean= mean(tau),
             sd= sd(tau),
             se= sd / sqrt (n),
             .drop=FALSE)

aux1.tmax <- ddply(p_tmax_sn, c('elevC'), summarise,
                   n.group.elev = length(tau),
                   mean.group.elev = mean(tau),
                   sd.group.elev = sd(tau),
                   se.group.elev = sd.group.elev / sqrt (n.group.elev))

summa_p_tmax_sn <- join(aux.tmax, aux1.tmax, type='full', by='elevC', match='all')
summa_p_tmax_sn$per.sig <- ( summa_p_tmax_sn$n / summa_p_tmax_sn$n.group.elev)*100
options(width=120)
summa_p_tmax_sn
```

Finalmente realizamos un plot combinado en el que mostramos el valor promedio de tau para los pixeles de la misma categoría de elevación, así como el porcentaje de pixeles con tendencias significativas por categoría de elevación. 
```{r tmax_combined_plot, fig.height=10} 
# 5 # Plot combinado (Ojo solo los significativos). 
df.tmax <- summa_p_tmax_sn[summa_p_tmax_sn$sig == 'sig',]
g.top.tmax <- ggplot(df.tmax, aes(x = elevC, y = per.sig)) +
  geom_bar(stat='identity') +
  theme_bw() + ylab('% sig. pixels (<0.05)') +
  theme(plot.margin = unit(c(1,5,-30,6),units="points"),
        axis.title.y = element_text(vjust =0.25)) +
  ggtitle('Tmax')
# g.top.tmax 

g.bottom.tmax <- ggplot(df.tmax, aes(x=elevC, y=mean.group.elev, group=1)) + 
  geom_errorbar(aes(ymax = mean.group.elev + se.group.elev, ymin=mean.group.elev - se.group.elev), width=.15) + 
  geom_line(col='grey') + 
  geom_point(size=3, shape=21, fill="white") + 
  theme_bw() + xlab('elevation') + ylab('tau (average value)')+ 
  theme(plot.margin = unit(c(0,5,1,1),units="points"),
        axis.text.x= element_text(angle=90)) 

# g.bottom.tmax 

grid.arrange(arrangeGrob(g.top.tmax, g.bottom.tmax, ncol=1, nrow=2, heights = c(1/5, 4/5)))
```

Tmin 
--- 

Caracterización de las tendencias. 

```{r tmin_tau}
# Tmin
p_tmin_sn <- filter(p_tmin, pn > 0) 

# 1 # ??Como es la tendencia en la tmax para SN? 

# 1 a # Tau positivo
# How many pixels have a positive trend? (positive tau values = have increased the tmax value) 
nrow(p_tmin_sn[p_tmin_sn$tau>0,])
# percentage 
(nrow(p_tmin_sn[p_tmin_sn$tau>0,])/nrow(p_tmin_sn))*100 

# Cuantos de ellos son significativos 
nrow(filter(p_tmin_sn, tau > 0, p_value < 0.05)) 
#percentage (del total de taus positivos)
(nrow(filter(p_tmin_sn, tau > 0, p_value < 0.05))/nrow(filter(p_tmin_sn, tau > 0)))*100
#percentage (del total de pixeles de SN)
(nrow(filter(p_tmin_sn, tau > 0, p_value < 0.05))/nrow(p_tmin_sn))*100


# 1 b # Tau negativo
# How many pixels have a negative trend? (negative tau values = have decreased the tmax value) 
nrow(p_tmin_sn[p_tmin_sn$tau<0,])
# percentage 
(nrow(p_tmin_sn[p_tmin_sn$tau<0,])/nrow(p_tmin_sn))*100 

# Cuantos de ellos son significativos 
nrow(filter(p_tmin_sn, tau < 0, p_value < 0.05)) 
#percentage (del total de taus negativos)
(nrow(filter(p_tmin_sn, tau < 0, p_value < 0.05))/nrow(filter(p_tmin_sn, tau < 0)))*100
#percentage (del total de pixeles de SN)
(nrow(filter(p_tmin_sn, tau < 0, p_value < 0.05))/nrow(p_tmin_sn))*100
```


Algunos ***resultados sobre las tendencias***: 

* `r nrow(p_tmin_sn[p_tmin_sn$tau>0,])` pixeles (`r (nrow(p_tmin_sn[p_tmin_sn$tau>0,])/nrow(p_tmin_sn))*100` %) presentan una tendencia positiva. Existen `r nrow(filter(p_tmin_sn, tau > 0, p_value < 0.05))` con `tau > 0` y `pvalue < 0.05` (significativos), lo que representa un `r (nrow(filter(p_tmin_sn, tau > 0, p_value < 0.05))/nrow(filter(p_tmin_sn, tau > 0)))*100` % del total de los pixels con tau positivo y un `r (nrow(filter(p_tmin_sn, tau > 0, p_value < 0.05))/nrow(p_tmin_sn))*100` % del total de pixeles para Sierra Nevada. 
* `r nrow(p_tmin_sn[p_tmin_sn$tau<0,])` pixeles (`r (nrow(p_tmin_sn[p_tmin_sn$tau<0,])/nrow(p_tmin_sn))*100` %) presentan una tendencia negativa. Existen `r nrow(filter(p_tmin_sn, tau < 0, p_value < 0.05))` pixeles con `tau < 0` y `pvalue < 0.05`, lo que representa un `r (nrow(filter(p_tmin_sn, tau < 0, p_value < 0.05))/nrow(filter(p_tmin_sn, tau < 0)))*100` % del total de los pixels con tau negativo y un `r (nrow(filter(p_tmin_sn, tau < 0, p_value < 0.05))/nrow(p_tmin_sn))*100` % del total de pixeles para Sierra Nevada. 
                                                                                                                                                                                                     

Seguidamente categorizamos las tendencias en significativas y no significativas usando el criterio `alpha < 0.05`, y observamos la distribución de frecuencias en los tau para ambas categorias. 

```{r tmin_tau_plot}
# 2 # Categorizacion de las tendencias 
set.seed(0) 
# Add a variable to categorize significances 
p_tmin_sn$sig <- ifelse(p_tmin_sn$p_value < 0.05, 'sig', 'no sig') 

ggplot(p_tmin_sn, aes(x=tau)) + geom_histogram(stat='bin', bindwidth=.1, fill='grey') + 
  facet_wrap(~sig) + theme_bw() + ggtitle('Tmin')
```


Evaluamos la relación entre la elevación y el valor de tau en los pixeles con el objetivo de ver grupos de elevaciones homog?neos. 
```{r tmin_tau_cart}
# 3 # Relaci??n de las tendencias con la elevaci??n (CART)
fit <- ctree(tau~elev, data=p_tmin_sn)
fit 
plot(fit)
```

Realizamos una clasificación de las elevaciones en grupos de 500 metros y obtenemos los estadisticos descriptivos por categoría de elevación. 
```{r tmin_tau_summary}
# 4 # Categorizacion de las elevaciones 
# Clasificacion elevaciones
p_tmin_sn$elevC <- as.factor(ifelse(p_tmin_sn$elev > 3001, '3001-3500',
                             ifelse(p_tmin_sn$elev > 2501, '2501-3000',
                             ifelse(p_tmin_sn$elev > 2001, '2001-2500',
                             ifelse(p_tmin_sn$elev > 1501, '1501-2000',        
                             ifelse(p_tmin_sn$elev > 1001, '1001-1500', 
                             ifelse(p_tmin_sn$elev > 501, '501-1000', '0-500')))))))

# Reorder las elevaciones
p_tmin_sn$elevC <- reorder.factor(p_tmin_sn$elevC, new.order=c("0-500","501-1000","1001-1500","1501-2000","2001-2500","2501-3000","3001-3500"))

# Obtener los summary datos de los taus
aux.tmin <- ddply(p_tmin_sn, c('elevC', 'sig'), summarise,
             n= length(tau),
             mean= mean(tau),
             sd= sd(tau),
             se= sd / sqrt (n),
             .drop=FALSE)

aux1.tmin <- ddply(p_tmin_sn, c('elevC'), summarise,
                   n.group.elev = length(tau),
                   mean.group.elev = mean(tau),
                   sd.group.elev = sd(tau),
                   se.group.elev = sd.group.elev / sqrt (n.group.elev))

summa_p_tmin_sn <- join(aux.tmin, aux1.tmin, type='full', by='elevC', match='all')
summa_p_tmin_sn$per.sig <- round((summa_p_tmin_sn$n / summa_p_tmin_sn$n.group.elev )*100,2)
options(width=120)
summa_p_tmin_sn
```

Finalmente realizamos un plot combinado en el que mostramos el valor promedio de tau para los pixeles de la misma categoría de elevación, así como el porcentaje de pixeles con tendencias significativas por categoría de elevación. 
```{r tmin_combined_plot, fig.height=10}
# 5 # Plot combinado (Ojo solo los significativos). 
df.tmin <- summa_p_tmin_sn[summa_p_tmin_sn$sig == 'sig',]
g.top.tmin <- ggplot(df.tmin, aes(x = elevC, y = per.sig)) +
  geom_bar(stat='identity') +
  theme_bw() + ylab('% sig. pixels (<0.05)') + 
  theme(plot.margin = unit(c(1,5,-30,6),units="points"),
        axis.title.y = element_text(vjust =0.25)) + 
  ggtitle('Tmin') + ylim(0, 1)
# g.top.tmin 

g.bottom.tmin <- ggplot(df.tmin, aes(x=elevC, y=mean.group.elev, group=1)) + 
  geom_errorbar(aes(ymax = mean.group.elev + se.group.elev, ymin=mean.group.elev - se.group.elev), width=.15) + 
  geom_line(col='grey') + 
  geom_point(size=3, shape=21, fill="white") + 
  theme_bw() + xlab('elevation') + ylab('tau (average value)')+ 
  theme(plot.margin = unit(c(0,5,1,1),units="points"),
        axis.text.x= element_text(angle=90))  

# g.bottom 

grid.arrange(arrangeGrob(g.top.tmin, g.bottom.tmin, ncol=1, nrow=2, heights = c(1/5, 4/5)))
```

Tabla resumen

| Variable | tendencia | n                                         | %                                                                 | sig.                                                   | % de los tau.                                                                                   | % de los totales                                                               |
|----------|-----------|-------------------------------------------|-------------------------------------------------------------------|--------------------------------------------------------|-------------------------------------------------------------------------------------------------|--------------------------------------------------------------------------------|
| precip   | tau > 0   | `r nrow(p_precip_sn[p_precip_sn$tau>0,])` | `r (nrow(p_precip_sn[p_precip_sn$tau>0,])/nrow(p_precip_sn))*100` | `r nrow(filter(p_precip_sn, tau > 0, p_value < 0.05))` | `r (nrow(filter(p_precip_sn, tau > 0, p_value < 0.05))/nrow(filter(p_precip_sn, tau > 0)))*100` | `r (nrow(filter(p_precip_sn, tau > 0, p_value < 0.05))/nrow(p_precip_sn))*100` |
| precip   | tau < 0   | `r nrow(p_precip_sn[p_precip_sn$tau<0,])` | `r (nrow(p_precip_sn[p_precip_sn$tau<0,])/nrow(p_precip_sn))*100` | `r nrow(filter(p_precip_sn, tau < 0, p_value < 0.05))` | `r (nrow(filter(p_precip_sn, tau < 0, p_value < 0.05))/nrow(filter(p_precip_sn, tau < 0)))*100` | `r (nrow(filter(p_precip_sn, tau < 0, p_value < 0.05))/nrow(p_precip_sn))*100` |
| tmax     | tau> 0    | `r nrow(p_tmax_sn[p_tmax_sn$tau>0,])`     | `r (nrow(p_tmax_sn[p_tmax_sn$tau>0,])/nrow(p_tmax_sn))*100`       | `r nrow(filter(p_tmax_sn, tau > 0, p_value < 0.05))`   | `r (nrow(filter(p_tmax_sn, tau > 0, p_value < 0.05))/nrow(filter(p_tmax_sn, tau > 0)))*100`     | `r (nrow(filter(p_tmax_sn, tau > 0, p_value < 0.05))/nrow(p_tmax_sn))*100`     |
| tmax     | tau < 0   | `r nrow(p_tmax_sn[p_tmax_sn$tau<0,])`     | `r (nrow(p_tmax_sn[p_tmax_sn$tau<0,])/nrow(p_tmax_sn))*100`       | `r nrow(filter(p_tmax_sn, tau < 0, p_value < 0.05))`   | `r (nrow(filter(p_tmax_sn, tau < 0, p_value < 0.05))/nrow(filter(p_tmax_sn, tau < 0)))*100`     | `r (nrow(filter(p_tmax_sn, tau < 0, p_value < 0.05))/nrow(p_tmax_sn))*100`     |
| tmin     | tau > 0   | `r nrow(p_tmin_sn[p_tmin_sn$tau>0,])`     | `r (nrow(p_tmin_sn[p_tmin_sn$tau>0,])/nrow(p_tmin_sn))*100`       | `r nrow(filter(p_tmin_sn, tau > 0, p_value < 0.05))`   | `r (nrow(filter(p_tmin_sn, tau > 0, p_value < 0.05))/nrow(filter(p_tmin_sn, tau > 0)))*100`     | `r (nrow(filter(p_tmin_sn, tau > 0, p_value < 0.05))/nrow(p_tmin_sn))*100`     |
| tmin     | tau < 0   | `r nrow(p_tmin_sn[p_tmin_sn$tau<0,])`     | `r (nrow(p_tmin_sn[p_tmin_sn$tau<0,])/nrow(p_tmin_sn))*100`       | `r nrow(filter(p_tmin_sn, tau < 0, p_value < 0.05))`   | `r (nrow(filter(p_tmin_sn, tau < 0, p_value < 0.05))/nrow(filter(p_tmin_sn, tau < 0)))*100`     | `r (nrow(filter(p_tmin_sn, tau < 0, p_value < 0.05))/nrow(p_tmin_sn))*100`     |


Ahora todos los plots combinados 
```{r plotCombinados, fig.height=12, fig.width=10}
gbtmax <- g.bottom.tmax + ylim(-0.3,.3)
gbtmin <- g.bottom.tmin + ylim(-0.3,.3)
gbprecip <- g.bottom.precip + ylim(-0.3,.3)

grid.arrange(arrangeGrob(g.top.precip, g.top.tmax, g.top.tmin, gbprecip, gbtmax, gbtmin, ncol=3, nrow=2, heights = c(1/5, 4/5)))
```


